臺灣臺南地方法院刑事裁定
111年度聲字第1963號
聲  請  人  臺灣臺南地方檢察署檢察官
受  刑  人  劉志成




上列聲請人因受刑人數罪併罰有二裁判以上，聲請定其應執行之
刑（111年度執字第1221號、111年度執聲字第1436號），本院裁
定如下：
    主  文
劉志成所犯如附表所示之罪刑，應執行有期徒刑陸年捌月。
    理  由
一、聲請意旨略以：受刑人劉志成因犯違反毒品危害防制條例等
    案件，先後經判決如附表即受刑人定應執行刑案件一覽表所
    示之刑確定在案，應依刑法第53條、第51條第5款規定，定
    其應執行之刑，爰依刑事訴訟法第477條第1項聲請裁定等語
    。
二、按數罪併罰，有二裁判以上者，依刑法第51條之規定，定其
    應執行之刑；數罪併罰，分別宣告其罪之刑，依下列各款定
    其應執行者：五宣告多數有期徒刑者，於各刑中之最長期以
    上，各刑合併之刑期以下，定其刑期，但不得逾30年；依刑
    法第53條及第54條應依刑法第51條第5款至第7款之規定，定
    其應執行之刑者，由該案犯罪事實最後判決之法院之檢察官
    ，聲請該法院裁定之，刑法第53條、第51條第5款及刑事訴
    訟法第477條第1項分別定有明文。次按裁判確定前犯數罪者
    ，併合處罰之，但有下列情形之一者，不在此限：一得易科
    罰金之罪與不得易科罰金之罪，二得易科罰金之罪與不得易
    服社會勞動之罪，三得易服社會勞動之罪與不得易科罰金之
    罪，四得易服社會勞動之罪與不得易服社會勞動之罪；前項
    但書情形，受刑人請求檢察官聲請定應執行刑者，依刑法第
    51條規定定之，刑法第50條亦有明文規定，是受刑人所犯各
    罪有合於刑法第50條第1項各款所列情形者，亦得自行決定
    是否於裁判確定後請求檢察官向法院聲請定應執行刑，如經
    受刑人請求而由檢察官聲請定應執行之刑，自亦應依前開規
    定裁定之。另按法律上屬於自由裁量之事項，有其外部性界
    限及內部性界限，並非概無拘束，依據法律之具體規定，法
    院應在其範圍選擇為適當之裁判者，為外部性界限；而法院
    為裁判時，應考量法律之目的，及法律秩序之理念所在者，
    為內部性界限，法院為裁判時，二者均不得有所逾越。在數
    罪併罰，有二裁判以上，定其應執行之刑時，固屬於法院自
    由裁量之事項，然仍應受前揭外部性界限及內部性界限之拘
    束（最高法院80年台非字第473號判例、93年度台非字第192
    號判決意旨參照）。
三、經查：
(一)本件受刑人因犯如附表編號1至5所示之各罪，先後經判處如
    附表編號1至5所示之刑(除附表編號2、3宣告刑欄最末均補
    充「如易科罰金以新臺幣壹仟元折算日」)，並分別確定在
    案，有各該判決及臺灣高等法院被告前案紀錄表在卷可稽；
    雖受刑人所犯如附表編號1、4、5所示之罪為不得易科罰金
    之罪，其餘之罪則均為得易科罰金之罪，依刑法第50條第1
    項但書第1款規定，本不得併合處罰，惟受刑人業依刑法第5
    0條第2項規定請求檢察官向本院聲請合併定應執行刑，亦有
    受刑人出具之數罪併罰聲請狀附卷可憑，自仍有刑法第51條
    數罪併罰規定之適用。
(二)按刑法第五十三條所規定數罪併罰，有二裁判以上者，依第
    五十一條之規定，定其應執行之刑，係指二裁判以上所宣告
    之數罪，均在裁判確定前所犯者而言，若於一罪之裁判確定
    後又犯他罪者，僅能併予執行，不能依刑法第五十一條定其
    應執行刑。而上訴，乃對未確定之判決請求上級法院予以救
    濟之方法，為免上訴被濫用為延後判決確定之手段，刑事訴
    訟法第三百四十九條、第三百五十條分別定有上訴期間、上
    訴程式等明文，併促使當事人或其他上訴權人得考慮於該期
    間內合法提起上訴，使法律狀態得於一定期間之經過而確定
    。而當事人不服第一審判決提起上訴，其上訴書狀未敘述理
    由，或有不合法、上訴權已喪失等情形，第二審法院應就程
    序是否合法先予以審查，如認上訴不合法，即毋庸就實體部
    分踐行傳喚、調查、辯論，應以上訴人未經合法上訴為由而
    判決駁回其上訴，於此上訴駁回之判決確定後，第一審之判
    決，應回溯自上訴期間屆滿時確定(最高法院100年度台抗字
    第672號刑事裁定)。
　1.受刑人雖曾另因違反毒品危害防制條例案件經本院以109年
    度訴字第165號判決判處有期徒刑3年8月(7罪)，並定應執行
    有期徒刑4年2月確定。然該案判決後於109年4月27日送達受
    刑人當時經限制住居之臺南市○○區○○街000號11樓之8，由受
    僱人收受；同日送達受刑人該案辯護人；同年月29日送達檢
    察官，經受刑人於109年5月12日對該案提起上訴，因未附上
    訴理由經本院裁定命補正仍未補正，經本院於109年7月23日
    駁回其上訴等情，經本院調閱該案卷宗查核無誤。依上開說
    明，受刑人該案上訴係因未提出上訴理由，且經命限期補正
    仍未補正，上訴不合法律上程式而經駁回，則該案判決應回
    溯至該案上訴期間屆滿即109年5月19日(以最遲送達檢察官
    之日期計算)確定，該判決確定日並非臺灣高等法院被告前
    案紀錄表所記載之109年8月24日，應可認定。
　2.而附表所示各犯行之犯罪日期，既然均是在本院109年度訴
    字第165號判決確定即109年5月19日後所為，即無從與該案
    件一併定應執行刑，併此敘明。
(三)承上所述，檢察官以本院為附表所示案件犯罪事實最後判決
    之法院，聲請定其應執行之刑，本院審核各案卷無誤，認其
    聲請為正當，爰依法定其應執行之刑。
(四)又受刑人所犯如附表編號1、4至5所示之罪，分別業經附表
    所示判決各自定應執行有期徒刑4年6月、4年確定，亦有該
    判決及前引臺灣高等法院被告前案紀錄表存卷可查；依前開
    說明，本院為最後事實審法院，就附表編號1至5所示各罪再
    為定應執行刑之裁定時，自應受前開判決所為定應執行刑內
    部界限之拘束，併此指明。
(五)再受刑人所犯如附表編號2、3所示之罪雖均經本院判處6月
    以下之有期徒刑，合於刑法第41條第1項前段得易科罰金之
    規定，惟因本案合併定應執行刑之附表編號1、4、5所示罪
    刑不得易科罰金，則上開罪刑合併定應執行刑之結果，自亦
    不得易科罰金，均無須再諭知易科罰金之折算標準，附此敘
    明。
四、依刑事訴訟法第477條第1項，刑法第50條、第53條、第51條
    第5款，裁定如主文。
中　　華　　民　　國　　111 　年　　11　　月　　30　　日
                  刑事第十三庭  法  官  李音儀
以上正本證明與原本無異。
如不服本裁定，應於收受送達後5日內向本院提出抗告狀。（應
附繕本）
　　　　　　　　　　　　　　　　書記官  陳怡蓁
中　　華　　民　　國　　111 　年　　12　　月　　1 　　日